# 求助陈老师：关于新租赁准则装修复原费的问题

提问人：leoerdam 时间：2022-01-17 20:14:45
陈老师，关于新租赁准则装修复原费是否记入使用权资产在计提折旧的问题，需要请教下您：
A公司本来适用《小企业会计准则》，与出租方签订了合同自 2017 年 5 月 1 日至 2020 年 4 月 30 日，在这期间因为对办公室进行装修，和出租方确认后，计提了装修费复原费100w，并且在这期间也已经摊销完毕，账面上记载预计负债100w。
2020 年 4 月 30 日租赁合同到期后，和出租方重新签订了房屋租赁合同，合同自 2020 年 5 月 1 日至 2023 年 4 月 30 日，由于A公司体量逐渐扩大，自 2021 年度开始不满足继续实行《小企业会计准则》，改为适用《企业会计准则》，因此需要适用新租赁准则，于是根据准则要求，确认了使用权资产和租赁负债。
陈老师，现在的问题是：
（ 1 ）根据准则要求，装修复原费需要记入使用权资产原值中，那现在账面记载的预计负债100w装修复原费是因之前的房屋租赁合同所计提的，且已经在之前的期间内，摊销记入费用，所以是否需要将这部分装修复原费再记入使用权资产呢？
（ 2 ）若无需记入，是否现在账面只要保持原先的预计负债100w就行了呢？
（ 3 ）若需要记入，这预计的100w负债，以前年度记入费用的摊销，现在是否重新冲减当期的损益，即，借：管理费用-装修复原费 -100，还是说调整未分配利润，借：利润分配——未分配利润 -100呢？
以上 3 问还请麻烦陈老师答复确认，万分感谢，谢谢！

回答人：chenyiwei
1 、租赁期满时的装修复原费是租赁付款额的一部分，应折现计入租赁负债和使用权资产。原先预计负债如在首次执行日仍有余额的，应将其予以冲回。执行新租赁准则后，账面不再保留该项预计负债。
2 、只需将预计负债现有的余额调整首次执行日留存收益即可。

提问人：slolnlg 时间：2022-03-19 14:54:52
陈老师，请问下，上述预计负债冲回调整留存收益的做法，是准则或指南里提到的吗，我这边没找到，可否劳烦您指点下出处，
另外，实务上是否有简化做法呢，比如我们想要直接把预计负债的余额调到租赁负债去，不去修改使用权资产了，这样是不可以的吗？

回答人：chenyiwei
1 、如果原租赁对应的复原义务已不存在，则当然可以冲回，或者在首次执行日根据新准则调整新旧准则下的差额。 2 、预计负债和租赁负债的支付对象、计量原则均不同，不应简单参照。